【裁判字號】    97,消債清,1
【裁判日期】    971222
【裁判案由】    清算事件
【裁判全文】
臺灣宜蘭地方法院民事裁定             97年度消債清字第1號
債  務  人  甲○○
即  聲請人
上列當事人因消費者債務清理事件聲請清算，本院裁定如下：
    主  文
債務人甲○○自中華民國九十七年十二月二十六日下午四時起開
始清算程序。
本件由司法事務官進行清算程序。
    理  由
一、按法院開始清算程序之裁定，應載明其年、月、日、時，並
    即時發生效力，消費者債務清理條例（下簡稱消債條例）第
    83條第1項定有明文。次按法院裁定開始更生或清算程序，
    得命司法事務官進行更生或清算程序，消債條例第16條第1
    項亦有明文規定。
二、本件聲請人主張：其曾於中華民國（下同）95年5月間依照
    中華民國銀行公會會員辦理消費金融案件無擔保債務協商機
    制與最大債權銀行，即安泰商業銀行成立債務協商，協商內
    容為自95年6月起，分100期，利率4％，月付新臺幣（下同
    ）22,956元。然聲請人協商當時每月收入雖有35,000元，惟
    之後因本身病情惡化，無法從事原本工作，只能改開計程車
    為生，收入因而銳減至18,000元。聲請人傾盡全力繳納協商
    款至95年10月，終因無法償還上開金額而發生毀諾情事。是
    聲請人顯係因非可歸責於己之事由致履行協商條件顯有重大
    困難，爰向本院聲請清算等語。
三、查本件聲請人所主張之上開事實，業據其提出之清算聲請書
    、財產及收入狀況說明書、債權人清冊、95年與安泰商業銀
    行協商成立之協議書及分期還款計畫書、聲請人全戶之戶籍
    謄本、財團法人金融聯合徵信中心之債權人清冊、羅東博愛
    醫院羅博醫診字第9704161939號診斷證明書等資料。另本院
    為明瞭聲請人之就診情形以及聲請人繳納協商款之狀況，於
    97年5月5日及同年9月25日發函羅東博愛醫院及安泰商業銀
    行。據羅東博愛醫院之（九七）羅博醫字第2008050121號函
    可知，聲請人身患糖尿病，並因糖尿病控制不良，自95年12
    月迄今持續有就診及住院之紀錄。而據安泰商業銀行97年10
    月15日之民事陳報狀可知，聲請人自95年6月開始繳納協商
    款後，同年10月11日即停止繳納協商款，此有羅東博愛醫院
    之（九七）羅博醫字第2008050121號函及安泰商業銀行之民
    事陳報狀等資料在卷可稽，聲請人既因本身患有慢性病導致
    工作不固定，而有收入銳減情事，堪認聲請人於協商成立後
    有因不可歸責於己之事由，致履行協商條件顯有重大困難，
    則聲請人之上開主張尚屬符實，自得依法向本院聲請清算。
四、又本件聲請人之清算請求，業據其提出清算聲請狀、財產及
    收入狀況說明書、債權人清冊、財政部國稅局95年度、96年
    度所得資料清單及財產歸屬清單、財團法人金融聯合徵信中
    心之債權人清冊、達睦企業社97年6月5日之民事陳報狀、羅
    東博愛醫院之（九七）羅博醫字第2008050121號函、安泰商
    業銀行97年10 月15日之民事陳報狀、松德交通股份有限公
    司97年10月2日之民事陳報狀、聲請人之醫療費用單據等資
    料附卷可參，足堪認定聲請人之每月所得不足以同時支應必
    要支出及協商金額。另參酌行政院主計處公告之97年度台灣
    省平均每人每月最低生活費用9,829元之標準，聲請人之收
    入實難以維持生活。聲請人所提出之必要支出加計協商金額
    ，既已超出聲請人每月所得之固定收入甚多，聲請人主張有
    不能清償債務之情事，自屬合理。此外，本件聲請人又查無
    消費者債務清理條例第6條第3項、第8條或第82條第2項所定
    駁回清算聲請之事由存在，則聲請人聲請清算，應屬有據；
    並依上開規定命司法事務官進行本件清算程序，爰裁定如主
    文。
中    華    民    國    97    年    12    月    22    日
              民  事  庭    法      官  林俊廷
上為正本係照原本作成
本件不得抗告
中    華    民    國    97    年    12    月    24    日
                            書  記  官  李茂榮


司法院資訊處製作；財團法人民間司法改革基金會備份。
